臺灣高等法院刑事判決
111年度上訴字第1903號
上  訴  人  臺灣臺北地方檢察署檢察官
被      告  邱詮堃   


選任辯護人  馬在勤律師 
            陳佳雯律師
            袁啟恩律師
上列上訴人因被告詐欺案件，不服臺灣臺北地方法院110年度審
訴字第1645號，中華民國111年4月14日第一審判決（起訴案號：
臺灣臺北地方檢察署109年度偵字第20121號、110年度偵字第679
3號），提起上訴，本院判決如下：
    主  文
上訴駁回。
    事實及理由
一、經本院審理結果，認第一審以被告邱詮堃（下稱被告）所為
    ，均係犯刑法第339條之4第1項第1款之冒用公務員名義詐欺
    取財罪，各判處有期徒刑1年3月、1年5月、1年2月、1年2月
    、1年5月、1年3月、1年3月、1年8月，應執行有期徒刑2年
    ，且諭知緩刑5年，並應於緩刑期間依原判決附表三所示條
    件履行賠償等語。經核認事用法並無不當，量刑亦屬妥適，
    應予維持，除引用第一審判決書記載之事實、證據及理由（
    如附件）外，並於其理由欄第二項補充記載「被告於本院審
    理時坦承全部犯行（見本院卷第204頁）」。
二、檢察官上訴意旨略以：被告前因詐欺案件，經臺灣苗栗地方
    法院裁定應執行有期徒刑11月確定，並於民國100年1月20日
    易服社會勞動執行完畢，竟於5年內故意再犯原判決附表一
    「罪數編號」1至7所示各罪，應為累犯，原判決就上開各罪
    漏未判處累犯，於法有違。另原判決附表一各罪量處之總刑
    度為有期徒刑10年7月，應執行刑卻僅判處應執行有期徒刑2
    年，稍嫌過輕，有違罪刑相當原則，請撤銷原判決，另為適
    法之判決等語。經查：
　㈠被告前於95、96年間，因詐欺案件，分別經⒈臺灣苗栗地方法
    院以98年度苗簡字第912號判決判處有期徒刑4月確定；⒉臺
    灣臺中地方法院以97年度易字第4100號判決判處有期徒刑6
    月，上訴後，經臺灣高等法院臺中分院（下稱臺中高分院）
    以98年度上易字第166號判決駁回上訴確定；⒊經臺中高分院
    以98年度上易字第299號判決判處有期徒刑3月確定。嗣上開
    各罪經臺灣苗栗地方法院以99年度聲字第151號裁定應執行
    有期徒刑11月確定，並於100年1月20日易服社會勞動執行完
    畢等情，有本院被告前案紀錄表、上開各案判決影本等在卷
    可查（見本院卷第49至62、71至75頁），其於徒刑執行完畢
    後，5年以內故意再犯原判決「罪數編號」1至7所示有期徒
    刑以上之各罪，雖均為累犯，惟參酌司法院釋字第775號解
    釋意旨，上開前案與本案前揭各罪之犯罪手法、情節不盡相
    同，且上開前案與本案前揭各罪之行為時間業已相距5年以
    上，尚難認其有特別之惡性或對於刑罰之反應力顯然薄弱而
    無法收矯治之效，兩者間顯無延續性或關聯性，故本案以不
    加重其刑為宜。原判決附表一「罪數編號」1至7所示各罪固
    未審究累犯，然無礙於判決本旨，此部分上訴理由，難認有
    據。　
　㈡另按關於刑之量定，係屬法院得依職權裁量之事項，於具體
    個案，倘科刑時，既已以行為人之責任為基礎，並審酌刑法
    第57條各款所列情狀，而其所量得之刑，未逾越法律所規定
    之範圍（即裁量權行使之外部性界限），客觀上亦無違反比
    例、公平及罪刑相當原則者（即裁量權行使之內部性界限）
    ，即不得任憑己意指摘為違法。原判決於其理由欄已載敘其
    量刑之理由，核已斟酌刑法第57條各款所列情狀，且在法定
    刑度之內，於法並無不合。再者，參諸被告於本案各次行為
    態樣大致相同，責任非難重複之程度顯然較高；暨刑事政策
    有意緩和有期徒刑合併執行造成之苛酷，刑之科處不僅在於
    懲罰犯罪行為，更重在矯治犯罪行為人、提升其規範意識、
    回復對法律規範之信賴與恪守等情，原審以被告所犯各罪之
    宣告刑為基礎，於刑法第51條第5款所定之外部性界限內，
    衡酌數罪併合處罰、限制加重刑罰之恤刑立法目的，綜合評
    價各罪類型、關係、法益侵害之整體效果，考量犯罪人個人
    特質，及以比例原則、平等原則、責罰相當原則、重複評價
    禁止原則為內涵之內部性界限，而定其應執行有期徒刑2年
    ，此裁量權之行使並未逾法定刑範圍，且無違背制度目的或
    公平正義之情形，亦無違法可言。 
  ㈢綜上，檢察官之上訴為無理由，應予駁回。　
據上論斷，應依刑事訴訟法第373條、第368條，判決如主文。
本案經檢察官黃則儒提起公訴，檢察官翁珮嫻提起上訴，檢察官
孟玉梅到庭執行職務。
中　　華　　民　　國　　111 　年　　7 　　月　　26　　日
                  刑事第十五庭  審判長法　官  陳芃宇
                                      法　官  陳勇松
                                      法　官  陳俞伶
以上正本證明與原本無異。
如不服本判決，應於收受送達後20日內向本院提出上訴書狀，其
未敘述上訴之理由者並得於提起上訴後20日內向本院補提理由書
（均須按他造當事人之人數附繕本）「切勿逕送上級法院」。
                                      書記官  朱家麒
中　　華　　民　　國　　111 　年　　7 　　月　　27　　日